【裁判字號】    97,訴,6284
【裁判日期】    971212
【裁判案由】    返還寄託物所生孳息
【裁判全文】
臺灣臺北地方法院民事裁定              97年度訴字第6284號
原      告  乙○○
被      告  甲○○
                        之3
            劉季倫
上列當事人間返還寄託物所生孳息事件，本院裁定如下：
    主  文
原告之訴及其假執行之聲請均駁回
訴訟費用由原告負擔。
    事實及理由
一、按起訴違背第253 條、第263 條第2 項之規定，或其訴訟標
    的為確定判決效力所及者，法院應以裁定駁回之，民事訴訟
    法第249 條第1 項第1 款定有明文。次按調解成立者，與訴
    訟上和解有同一之效力，民事訴訟法第416 條第1 項後段定
    有明文；又和解成立者，與確定判決，有同一之效力，同法
    第380 條第1 項亦有明文。而審判上之和解，一經合法成立
    ，其訴訟即歸於消滅，非證明和解本身有無效或得撤銷之原
    因，當事人自應絕對受和解之拘束，縱令事後發見可受利益
    裁判之證據，亦不得就同一事件更行主張（最高法院17年上
    字第4號判例意旨參照）。
二、原告起訴主張：被告劉季倫、甲○○分別為伊之兒子及兒媳
    ，伊自民國81年3 月25日起，陸續將養老金新台幣（下同）
    914 萬元寄託被告保管，詎被告竟否認上開事實，並拒絕返
    還部分寄託款項，經伊提起民、刑事訴訟後，兩造於97年4
    月7 日成立調解，被告方同意返還伊189 萬元。嗣後伊另請
    求被告歸還因保管前述914 萬元寄託物所生之孳息，然被告
    均不予理會。被告代為保管伊之養老金期間，應歸還之孳息
    計有3,384,066 元，茲分述如下：(1)第1 階段（81年3 月至
    同年12月，共9 個月）：被告甲○○保管340 萬元、被告劉
    季倫保管354 萬元，計694 萬元。若以年息8 ％計，共獲孳
    息416,399 元；(2)第2 階段（81年12月28日起至82年8 月2
    日，共8 個月）：伊將220 萬寄託於被告甲○○處，因此被
    告2 人共保管914 萬元。若以年息8 ％計，共獲孳息487,46
    7 元；(3)第3 階段（82年8 月2 日至93年12月28日，共12年
    4 個月又29日）：因原告取回550 萬元，故被告2 人保管金
    額計餘364 萬元。若以年息5 ％計，可獲孳息2,259,700 元
    ；(4)第4 階段（93年12月28日起至96年4 月6 日止，共2 年
    4 個月）：原告再取回175 萬元，被告等保管金額剩189 萬
    元。若以年息5 ％計，可獲孳息220,500 元。為此依民法第
    599 條之規定，請求被告返還前開寄託款利息等語，並聲明
    ：(一)被告甲○○、劉季倫應返還原告3,384,066 元及自81年
    3 月25日起至清償日止，依週年利率5 ％計算之利息。被告
    一人為全部給付者，另一人即免給付義務。(二)原告願供擔保
    ，請准宣告假執行。
三、經查：本件原告前於96年3 月7 日向本院起訴請求被告劉季
    倫、甲○○返還寄託款1,890,000 元，並加計此金額自81年
    3 月25日起至94年8 月20日止，按交通銀行利率計算之利息
    後，共計3,169,715 元，及其中1,890,000 元自94年8 月20
    日起至清償日止，按年息5 ％計算之利息，經本院96年度訴
    字第1880號判決原告敗訴後，原告提起上訴，兩造於97年4
    月11日以台灣高等法院97年度上移調字第16號成立調解，其
    調解筆錄記載略以「一、被上訴人（即本件被告）願連帶給
    付上訴人（即本件原告）新台幣189 萬元... 。二、上訴人
    其餘請求拋棄。三、兩造除本件被上訴人承諾給付外，無任
    何債權債務存在。」等情，業經本院調閱上開卷宗查核屬實
    ，而調解經成立後，當事人就該事件即不得再行起訴，亦即
    基於法安定性之要求，及當事人已受程序保障之考量，就同
    一事件禁止反覆及矛盾，即不允當事人再行起訴。又所謂同
    一事件，係指當事人同一，訴訟標的相同，訴之聲明相同、
    相反或可代用而言。準此，原告前起訴之訴訟標的為寄託物
    返還請求權及寄託物孳息請求權，既經與確定判決有同一效
    力之調解成立在案，且原告就系爭寄託關係所生之孳息，已
    於調解中拋棄請求，今原告復就同一當事人、同一請求權再
    為起訴主張，揆諸上開條文，其訴訟標的已為上開調解之效
    力所及，原告就同事件復提起本件之訴，顯違背民事訴訟法
    第249 條第1 項第7 款後段規定，應予駁回。又原告之訴既
    經駁回，其假執行之聲請亦失依據，應併予駁回。
四、依民事訴訟法第249 條第1 項第7 款、第95條、第78條，裁
    定如主文。
中    華    民    國    97    年    12    月    12    日
                  民事第五庭    法  官  吳佳薇
以上正本係照原本作成。
如對本裁定抗告，須於裁定送達後十日之不變期間內，向本院提
出抗告狀。
中    華    民    國    97    年    12    月    12    日
                                書記官  許博為


司法院資訊處製作；財團法人民間司法改革基金會備份。
